---
title: "Google Playstore Data Analysis"
author: "Wahyu & Suryo"
date: "12/20/2020"
output: html_document
---

# Analisis Data Google Playstore
```{r setup, include=FALSE}
knitr::opts_chunk$set(echo = TRUE)
```



# Pengantar
### Data yang digunakan
Dataset yang digunakan diambil dari: https://www.kaggle.com/ujjwalprakash/playstore

Dataset tersebut berisi daftar aplikasi pada Google Playstore beserta rinciannya.
Terdapat total **10.841 baris** dan **13 kolom**.

Kolom-kolom pada dataset meliputi:

* **App**: Nama aplikasi
* **Category**: Kategori aplikasi
* **Rating**: Penilaian aplikasi (bintang 1 sampai 5)
* **Reviews**: Jumlah user reviews
* **Size**: Ukuran download (dalam Kilobyte)
* **Installs**: Jumlah installasi
* **Type**: Tipe pembayaran aplikasi (free atau paid)
* **Content Rating**: Penilaian kecocokan kedewasaan pengguna aplikasi

Ditambah 3 kolom yang tidak kami gunakan

* **Last Updated**: Tanggal update terakhir
* **Current Ver**: Versi aplikasi
* **Android ver**: Versi android

### Tujuan analisis
Melihat banyaknya aplikasi yang ada di Google Playstore, kami ingin mengeksplorasi
faktor-faktor yang memengaruhi popularitas aplikasi dari segi rating,
Kemudian melakukan prediksi apakah aplikasi akan mendapatkan rating yang baik.

# Persiapan R
### Import libraries
```{r message=FALSE, warning=FALSE}
library(datasets)
library(DT)
library(dplyr)
library(tidyr)
library(factoextra)
library(NbClust)
library(fpc)
library(dbscan)
```

# Gambaran umum dataset
Import dataset lalu simpan ke data frame.
```{r}
gpData <- read.csv("playstore_analysis.csv")
df <- data.frame(gpData[1:10])
```

<center>*Data frame diatas tidak meliputi 3 kolom terakhir karena kami rasa tidak relevan.*<br><br></center>
Data kemudian dapat kita tampilkan dalam bentuk tabel. Di sini kami menggunakan datatable dari library DT agar tabel terlihat lebih rapi. Berikut tampilan sekilas beberapa baris data tersebut:
```{r}
datatable(head(df), options = list(autoWidth=TRUE, scrollX=300, searching=FALSE, paging=FALSE, info=FALSE))
```

Dari data tersebut dapat kita lihat ringkasan kolom-kolom seperti berikut:
```{r}
summary(df)
```

### Visualisasi data
Di sini kami memvisualisasikan sebaran data rating aplikasi dengan menggunakan histogram dan density curve dari library ggplot2.
```{r message=FALSE, warning=FALSE}
ggplot(df, aes(x = Rating)) +
  geom_histogram(aes(y = ..density..),
                 binwidth = .5, colour = "white ", fill="lightblue") +
  geom_density(alpha = .1, colour = "darkgreen",fill="green")
```

Terlihat sebaran data condong ke kiri dengan konsentrasi sebaran terpadat di tengah yang berarti lebih sedikit jumlah rating buruk.