---
title: "Google Playstore Data Analysis"
author: "Wahyu & Suryo"
date: "12/20/2020"
output: html_document
---

# Analisis Data Google Playstore
```{r setup, include=FALSE}
knitr::opts_chunk$set(echo = TRUE)
```



# Pengantar
## Data yang digunakan
Dataset yang digunakan diambil dari: https://www.kaggle.com/ujjwalprakash/playstore

Dataset tersebut berisi daftar aplikasi pada Google Playstore beserta rinciannya.
Kolom-kolom pada dataset meliputi:

* **App**: Nama aplikasi
* **Category**: Kategori aplikasi
* **Rating**: Penilaian aplikasi (bintang 1 sampai 5)
* **Reviews**: Jumlah user reviews
* **Size**: Ukuran download (dalam Kilobyte)
* **Installs**: Jumlah installasi
* **Type**: Tipe pembayaran aplikasi (free atau paid)
* **Content Rating**: Penilaian kecocokan kedewasaan pengguna aplikasi

Ditambah 3 kolom yang tidak kami gunakan

* **Last Updated**: Tanggal update terakhir
* **Current Ver**: Versi aplikasi
* **Android ver**: Versi android

## Tujuan analisis
Melihat banyaknya aplikasi yang ada di Google Playstore, kami ingin mengeksplorasi
faktor-faktor yang memengaruhi popularitas aplikasi dari segi rating,
Kemudian melakukan prediksi apakah aplikasi akan mendapatkan rating yang baik.

# Persiapan R
## Import libraries
```{r message=FALSE, warning=FALSE}
library(datasets)
library(DT)
library(dplyr)
library(tidyr)
library(factoextra)
library(NbClust)
library(fpc)
library(dbscan)
```

# Analisis data
## Import data
```{r}
gpData <- read.csv("playstore_analysis.csv")
```

## Memasukkan data ke data frame
```{r}
df <- data.frame(gpData[1:10])
```

Data frame tersebut tidak meliputi 3 kolom terakhir karena kami rasa tidak relevan.

## Tampilan data sekilas
```{r}
datatable(head(df), options = list(autoWidth=FALSE, scrollX=300, searching=FALSE, paging=FALSE, info=FALSE))
```

Menampilkan beberapa baris menggunakan datatable dari library DT