---
title: "Google Playstore Data Analysis"
author: "Wahyu & Suryo"
date: "12/20/2020"
output: html_document
---

# Analisis Data Google Playstore
```{r setup, include=FALSE}
knitr::opts_chunk$set(echo = TRUE)
```



# Pengantar
### Data yang digunakan
Dataset yang digunakan diambil dari: https://www.kaggle.com/ujjwalprakash/playstore

Dataset tersebut berisi daftar aplikasi pada Google Playstore beserta rinciannya.
Terdapat total **10.841 baris** dan **13 kolom**.

Kolom-kolom pada dataset meliputi:

* **App**: Nama aplikasi
* **Category**: Kategori aplikasi
* **Rating**: Penilaian aplikasi (bintang 1 sampai 5)
* **Reviews**: Jumlah user reviews
* **Size**: Ukuran download (dalam Kilobyte)
* **Installs**: Jumlah installasi
* **Type**: Tipe pembayaran aplikasi (free atau paid)
* **Content Rating**: Penilaian kecocokan kedewasaan pengguna aplikasi

Ditambah 3 kolom yang tidak kami gunakan

* **Last Updated**: Tanggal update terakhir
* **Current Ver**: Versi aplikasi
* **Android ver**: Versi android

### Tujuan analisis
Melihat banyaknya aplikasi yang ada di Google Playstore, kami ingin mengeksplorasi
faktor-faktor yang memiliki pengaruh paling besar bagi popularitas suatu aplikasi dari segi jumlah installasi menggunakan machine learning.

# Persiapan R
### Import libraries
```{r message=FALSE, warning=FALSE}
library(tidyr)
library(factoextra)
library(NbClust)
library(fpc)
library(dbscan)
```

# Gambaran umum dataset
Import dataset lalu simpan ke data frame.
```{r}
gpData <- read.csv("playstore_analysis.csv")
df <- data.frame(gpData[1:10])
```

<center>*Data frame diatas tidak meliputi 3 kolom terakhir karena kami rasa tidak relevan.*<br><br></center>
Untuk selanjutnya akan terus menggunakan data frame. Data kemudian dapat kita tampilkan dalam bentuk tabel. Di sini kami menggunakan datatable dari library DT agar tabel terlihat lebih rapi. Berikut tampilan sekilas beberapa baris data tersebut:
```{r}
library(DT)
datatable(head(df), options = list(autoWidth=TRUE, scrollX=300, searching=FALSE, paging=FALSE, info=FALSE))
```

Dari data tersebut dapat kita lihat ringkasan kolom-kolom seperti berikut:
```{r}
summary(df)
```

# Preprocessing
Pada kolom rating terdapat **1474** data yang hilang/kosong. Data kosong seperti ini dapat memengaruhi akurasi model sehingga kami memutuskan untuk menghapus baris yang mengandung data kosong.

```{r}
df <- na.omit(df)
summary(df)
```

Bagaimana indikasi suatu aplikasi diaggap populer berdasarkan jumlah installasi? Kami menyetujui bahwa aplikasi dengan jumlah installasi di atas **50.000** dapat dianggap populer. Dengan demikian, data installasi akan kami transformasi menjadi bersifat biner; antara populer(di atas 50.000 instalasi) dan tidak populer(di bawah 50.000 instalasi) dengan 1 merepresentasikan populer dan 0 merepresentasikan tidak populer. Berikut tampilan setiap nilai unik pada kolom installs:

```{r}
unique(df$Installs)
```

Kami lakukan proses ini di kolom baru bernama **Popularity**. Berikut proses duplikasi kolom **Installs** ke kolom **popularity** menggunakan fungsi **mutate** pada **dplyr**:
```{r message=FALSE, warning=FALSE}
library(dplyr)
df <- df %>% mutate(Popularity = Installs)
```

Untuk memulai proses binerisasi, perlu dilakukan konversi data dari char ke numerik. Pertama, kami hapus tanda **+** dan **,** untuk memudahkan konversi ke numerik.

```{r}
df[c("Popularity")] <- gsub('[+, ,]','',df$Popularity)
unique(df$Popularity)
```

Kemudian kami lakukan konversi ke numerik sebagai berikut:
```{r include=FALSE}
transform(df, Popularity = as.integer(Popularity))
```

Lalu menggunakan fungsi **ifelse** untuk merubah data menjadi **1** jika data awal lebih dari atau sama dengan **50.000**, dan **0** jika tidak.
```{r}
df[c("Popularity")] <- ifelse(df$Popularity >= "50000", 1, 0)
datatable(df[c("Installs", "Popularity")], options = list(searching=FALSE, info=FALSE))
```


### Visualisasi data
Di sini kami memvisualisasikan sebaran data rating aplikasi dengan menggunakan histogram dan density curve dari library ggplot2.
```{r message=FALSE, warning=FALSE}
library(ggplot2)
ggplot(df, aes(x = Rating)) +
  geom_histogram(aes(y = ..density..),
                 binwidth = .5, colour = "white ", fill="lightblue") +
  geom_density(alpha = .1, colour = "darkgreen",fill="green")
```

Terlihat sebaran data condong ke kiri dengan konsentrasi sebaran terpadat di tengah yang berarti lebih sedikit jumlah rating buruk.